# 新三板挂牌土地问题

提问人：19860208 时间：2015-05-21 12:54:08
请教大家： 一家公司其土地存在如下情况：土地9x年取得，产权归公司所有，但取得时由老板付款，目前付款凭据、合同已查无凭据，公司账上也未对该资产及股东往来进行核算。 目前公司拟挂牌新三板，请问公司如何将该部分资产入账？重新评估以评估值入账？尽力找当时与政府部门的备案资料，出让金证据？由于土地属于公司的重大资产，若评估调账是否还需要规范运行两年后再去挂牌？ 谢谢

回答人：chenyiwei
尽力查找当时与政府之间签订的土地出让合同、土地出让金支付凭证等证据，据以调整前期账务。不建议按照当前日期为基准日对其进行评估，这明显违反历史成本原则，不是后续运行两年就可解决的问题。